【裁判字號】    99,交抗,1899
【裁判日期】    991006
【裁判案由】    違反道路交通管理處罰條例
【裁判全文】
臺灣高等法院交通事件裁定            99年度交抗字第1899號
抗  告  人
即受處分人  甲○○
上列抗告人因違反道路交通管理處罰條例案件，不服臺灣士林地
方法院，中華民國99年8月27日所為裁定（99年度交聲字第979號
），提起抗告，本院裁定如下：
    主  文
抗告駁回。
    理  由
一、受處分人，不服主管機關依據道路交通管理處罰條例所為之
    處罰，得於接到裁決之翌日起二十日內，向管轄地方法院聲
    明異議；交通法庭認聲明異議不合法律上之程式者，應以裁
    定駁回之，道路交通管理處罰條例第87條第1項、道路交通
    案件處理辦法第18條前段分別定有明文。又違反道路交通管
    理事件統一裁罰標準及處理細則第5條規定，處理違反交通
    管理事件，有關文書送達之程序，依行政程序法之規定，而
    行政程序法第74條第1項、第2項規定，送達於不能依應受送
    達人之住居所、事務所或營業所為之，或將文書付與有辨別
    事理能力之同居人、受僱人或應送達處所之接收郵件人員者
    ，得將文書寄存送達地之地方自治或警察機關，並作送達通
    知書2份，1份黏貼於應受送達人住居所、事務所營業所或其
    就業處所門首，另1份交由鄰居轉交或置於該送達處所信箱
    或其他適當位置，或由郵政機關為送達者，得將文書寄存於
    送達地之郵政機關，以為送達。且行政程序法第74條第1項
    所規定之寄存送達，應於寄存送達當日即生送達之效力（本
    院97年法律座談會刑事類提案第42號審查意見、司法院釋字
    第667號解釋參照）。是裁決書以寄存送達者，受處分人，
    不服主管機關依據道路交通管理處罰條例所為之處罰，自應
    於寄存送達之翌日起二十日內提出異議，方告合法。
二、經查：
  (一)本件抗告人即受處分人甲○○於民國98年10月3日4時20分許
    ，騎乘車牌號碼為UTS-601號輕型機車行經臺北縣中和市○
    ○路493號前，因有「汽車駕駛人酒精濃度超過規定標準（
    0.55以上）」之違規，經臺北縣政府警察局中和第一分局秀
    山派出所員警舉發，嗣經交通部公路總局臺北區監理所板橋
    監理站於99年4月29日裁罰。而99年板監裁字第裁41-C00000
    000號裁決書已於99年5月6日以郵寄方式寄存送達於抗告人
    位在臺北市○○區○○街13巷2號之住所，依上開規定，抗
    告人聲明異議之期間自應從99年5月6日之翌日起算，至同年
    月26日即已屆滿。
  (二)茲抗告人遲至99年8月19日始向原審法院聲明異議（見原審
    卷第4頁），已逾越法定聲明異議之期間，顯不合法。從而
    ，原裁定駁回抗告人聲明異議，核無違誤，抗告意旨徒以其
    因非居住於住所地，而未收到裁決書，原審不察，遽爾駁回
    抗告人之聲明異議，有所不當云云，委無足採。抗告人之抗
    告，為無理由，應予駁回。
據上論結，應依道路交通管理處罰條例第89條，刑事訴訟法第41
2條，裁定如主文。
中    華    民    國    99    年    10     月    6    日
                  刑事第二十三庭  審判長法  官  童有德
                                        法  官  劉方慈
                                        法  官  陳祐治
以上正本證明與原本無異。
不得再抗告。
                                        書記官  張詠婷
中    華    民    國    99    年    10    月    6     日

司法院資訊處製作；財團法人民間司法改革基金會備份。
